臺灣基隆地方法院刑事判決　　　　　　　100年度訴字第646號
公　訴　人　臺灣基隆地方法院檢察署檢察官
被　　　告　連玉芳
上列被告因毒品危害防制條例案件，經檢察官提起公訴（100年
度毒偵字第1658號），因被告於準備程序進行中就被訴事實為有
罪之陳述，且所犯非死刑、無期徒刑、最輕本刑為三年以上有期
徒刑之罪或高等法院管轄第一審案件，經告知簡式審判程序之旨
，並聽取檢察官、被告之意見後，經本院裁定進行簡式審判程序
審理判決如下：
    主  文
連玉芳施用第一級毒品，累犯，處有期徒刑捌月，扣案殘渣袋壹
個沒收銷燬之，又施用第二級毒品，累犯，處有期徒刑肆月，扣
案吸食器壹組、玻璃管壹個、上開殘渣袋壹個，均沒收銷燬之。
應執行有期徒刑拾月，扣案殘渣袋壹個、吸食器壹組、玻璃管壹
個，均沒收銷燬之。
    事實及理由
一、本件犯罪事實、證據及應適用之法條，除下列應補充之事項
    外，餘均引用檢察官起訴書（如附件）之記載。
  (一)證據部分應補充：被告於本院坦承犯行（本院準備程序筆錄
    、審判筆錄）。
  (二)理由部分應補充：被告施用前後持有毒品之低度行為，為其
    施用之高度行為所吸收，不另論罪。
  (三)扣案殘渣袋一個、吸食器一組、玻璃球一個，經法務部調查
    局鑑定結果，吸食器一組發現微量第二級毒品甲基安非他命
    、安非他命、N,N-二甲基安非他命成分殘留；玻璃球吸食器
    發現第二級毒品甲基安非他命殘留；殘渣袋發現第二級毒品
    甲基安非他命及微量第一級毒品海洛因殘留，上開檢品之殘
    留物均因量微無法秤重等情，有法務部調查局一百年九月三
    十日調科壹字第一００００五二五六二０號鑑定書附於本院
    卷可憑，是扣案殘渣袋一個、吸食器一組、玻璃管一個，均
    有毒品殘留，且量微無法秤重，衡情亦難以析離，均應依毒
    品危害防制條例第十八條第一項前段規定，宣告沒收銷燬之
    。又殘渣袋既兼有第一級毒品海洛因、第二級毒品甲基安非
    他命殘留，應與被告本件施用第一級毒品、第二級毒品有關
    ，爰於各罪項下均宣告沒收銷燬。
二、爰審酌被告經觀察、勒戒之處遇措施後，猶未能脫離毒害，
    惟其犯罪後坦承犯行，且施用毒品戕害個人健康，兼衡其智
    識程度、施用次數及其他一切情狀，量處如主文所示之刑，
    並定其應執行之刑。
三、據上論斷，應依刑事訴訟法第二百七十三條之一第一項、第
    二百九十九條第一項前段、第三百一十條之二、第四百五十
    四條，毒品危害防制條例第十條第一項、第二項、第十八條
    第一項前段，刑法第十一條前段、第四十七條第一項、第五
    十一條第五款，判決如主文。
本案經檢察官黃佳權到庭執行職務。
中    華    民    國   100    年    10    月    20    日
                  刑事第二庭法    官  高偉文
以上正本證明與原本無異。
如不服本判決應於收受送達後10日內向本院提出上訴書狀，並應
敘述具體理由；其未敘述上訴理由者，應於上訴期間屆滿後20日
內向本院補提理由書（均須按他造當事人之人數附繕本）「切勿
逕送上級法院」。
中    華    民    國   100    年    10    月    20    日
                            書 記 官  郭廷耀
附錄本案論罪科刑法條全文
毒品危害防制條例第十條
施用第一級毒品者，處六月以上五年以下有期徒刑。
施用第二級毒品者，處三年以下有期徒刑。
附件：
臺灣基隆地方法院檢察署檢察官起訴書
                                   100年度毒偵字第1658號
    被      告  連玉芳  女  35歲（民國○○年○○月○○日生）
                        身分證統一編號：Ｚ000000000號
                        住基隆市○○區○○路55巷6之3號4
                          樓
                        （另案在法務部矯正署臺北女子監獄
                          執行中）
上列被告因違反毒品危害防制條例案件，業經偵查終結，認應提
起公訴，茲敘述犯罪事實及證據並所犯法條如下：
        犯罪事實
一、連玉芳前因施用毒品案件，經觀察、勒戒後，因認無繼續施
    用毒品之傾向，於民國90年9月27日執行完畢釋放，並由本
    署檢察官以90年度毒偵字第1421號、第1439號為不起訴之處
    分確定。又因施用毒品案件，經觀察、勒戒後，認有繼續施
    用毒品之傾向，再經強制戒治，於93年1月9日因法律修正釋
    放，並經臺灣基隆地方法院以91年度訴字第354號判決判處
    有期徒刑7月確定。復因施用毒品案件，經同法院以92年度
    易字第97號判決判處有期徒刑3月確定。再因施用毒品案件
    ，經同法院以92年度訴字第229號判決判處有期徒刑9月確定
    。另因施用毒品案件，經同法院以94年度易字第507號判決
    判處有期徒刑4月確定。其猶因施用毒品案件，經同法院以
    96年度訴字第335號判決判處有期徒刑8月確定，嗣經同法院
    裁定減刑為有期徒刑4月，於97年2月1日縮刑期滿執行完畢
    。
二、詎其猶不知悔改，基於施用第一級毒品之犯意，於100年6月
    26日下午3時許，在基隆市○○區○○路55巷6之3號4樓住處
    ，以將海洛因倒入注射針筒加水混合並注射手臂血管方式，
    施用海洛因1次。另基於施用第二級毒品甲基安非他命之犯
    意，於100年6月27日上午10時許，在上址住處，以將甲基安
    非他命置入玻璃球吸食器內後加熱燒烤，吸食所產生煙霧之
    方式，施用甲基安非他命1次。嗣於100年6月28日下午1時30
    分許，另案為警在基隆市○○區○○路370巷22號B棟3樓301
    室緝獲，並扣得吸食器1組、玻璃管1個及殘渣袋1只，經警
    採集其尿液送驗，結果呈嗎啡及甲基安非他命陽性反應。
三、案經基隆市警察局第四分局報告偵辦。
        證據並所犯法條
一、證據清單及待證事實：
┌──┬───────────┬───────────┐
│編號│證據名稱              │待證事實              │
├──┼───────────┼───────────┤
│ 1  │被告連玉芳於偵詢時之供│全部犯罪事實。        │
│    │述。                  │                      │
├──┼───────────┼───────────┤
│ 2  │臺灣尖端先進生技醫藥股│被告於100年6月28日下午│
│    │份有限公司濫用藥物檢驗│2時20分為警採集之尿液 │
│    │報告、基隆市警察局第四│檢體，送驗結果呈嗎啡及│
│    │分局偵辦毒品案件尿液檢│甲基安非他命陽性反應，│
│    │體對照表各1份。       │足證被告確有施用海洛因│
│    │                      │及甲基安非他命之事實。│
├──┼───────────┼───────────┤
│ 3  │扣案吸食器1組、玻璃管1│佐證被告持以施用甲基安│
│    │個及殘渣袋1只及照片6張│非他命之事實。        │
│    │。                    │                      │
├──┼───────────┼───────────┤
│ 4  │刑案資料查註紀錄表、全│被告有犯罪事實欄所載之│
│    │國施用毒品案件紀錄表、│施用毒品紀錄。        │
│    │及法務部人犯在監在押紀│                      │
│    │錄表各1份。           │                      │
└──┴───────────┴───────────┘
二、核被告所為，係犯毒品危害防制條例第10條第1項之施用第
    一級毒品罪嫌及同條第2項之施用第二級毒品罪嫌。被告持
    有第一級毒品海洛因及第二級毒品甲基安非他命之低度行為
    ，應分別為其施用第一級毒品海洛因及第二級毒品甲基安非
    他命之高度行為所吸收，不另論罪。被告所犯上開2罪嫌間
    ，犯意各別，行為互異，請予分論併罰。被告有犯罪事實欄
    所載之科刑紀錄，有刑案資料查註紀錄表1份在卷可按，其
    前受有期徒刑執行完畢，於5年內故意再犯本案有期徒刑以
    上之罪，為累犯，請依刑法第47條第1項之規定，加重其刑
    。扣案吸食器1組、玻璃管1個及殘渣袋1只，為被告所有供
    犯罪所用之物，請依刑法第38條第1項第2款之規定，宣告沒
    收。
三、依毒品危害防制條例第23條第2項、刑事訴訟法第251條第1
    項提起公訴。
    此  致
臺灣基隆地方法院
中    華    民    國   100    年    8     月    30    日
                              檢  察  官  鄭雅方
上正本證明與原本無異
中    華    民    國   100    年    9     月    5     日
                              書  記  官  林子堯
附錄所犯法條：
毒品危害防制條例第10條
施用第一級毒品者，處 6 月以上 5 年以下有期徒刑。
施用第二級毒品者，處 3 年以下有期徒刑。